臺灣士林地方法院刑事判決　　　　　　　　　　　　九十一年度交易字第一二六號
　　聲　請　人　臺灣士林地方法院檢察署檢察官
　　被　　　告　甲○○
右列被告因業務過失傷害案件，經檢察官聲請簡易判決處刑（九十年度偵字第六一五
三號），本院認不宜以簡易判決處刑，改依通常程序審理判決如左：
    主  文
甲○○從事業務之人，因業務上之過失傷害人，累犯，處有期徒刑陸月，如易科罰金
以佰元折算壹日。
    事  實
一、甲○○前曾有傷害、侵占、妨害自由、妨害公務、妨害兵役、違反麻醉藥品管理
    條例等前科紀錄，最近一次於民國八十五年間因違反麻醉藥品管理條例案件，經
    臺灣彰化地方法院以八十五年度易字第三八四號判處有期徒刑七月，上訴後經於
    臺灣高等法院臺中分院以八十五年度上易字第一一八號判決上訴駁回確定，於八
    十六年三月十四日縮刑期滿執行完畢。
二、甲○○係任職於通豪通運有限公司，為該公司大貨車司機，以駕駛營業大貨車載
    運物品為業，為從事運送駕駛業務之人，於九十年三月十一日晚上八時許，駕駛
    車牌號碼ＫＮ—八九三號營業大貨車，沿臺北縣八里鄉○○○○○路由東向西往
    八里方向行駛，途經臺北縣八里鄉米倉村台十五線成龍幹一七七號前時，其明知
    駕駛汽車應注意汽車在中途發生故障不能行駛時，應即設法移置於無礙交通之處
    ，該故障車輛在未移置前或移置後均應豎立車輛故障標誌，以警示後方來車，避
    免危險之發生，且依當時之情況及其智識、能力並無不能注意之情事，竟疏未注
    意，於其所駕駛之上開營業大貨車發生故障不能行駛時，暫停於路旁佔用慢車道
    ，且未豎立故障標誌即先行離去。適丁○○、乙○○分別於同日晚上九時、九時
    三十分許，騎乘車牌號碼ＡＬＯ—三五七號、ＲＩＲ—六一六號機車，沿同路段
    同方向行經該處時，依當時情形因天黑及下雨，視線不良，應減速慢行及注意車
    前狀況，做隨時停車之準備，竟亦均疏未減速慢行及注意車前狀況，分別由後撞
    上該營業大貨車後人車倒地，致丁○○受有頭部外傷併合腦挫傷及蜘蛛網膜下腔
    出血、右肱骨骨折之傷害；乙○○則受有頭部外傷併合急性硬膜下出血之傷害。
三、案經丁○○、乙○○訴由臺北縣警察局蘆洲分局報請臺灣士林地方法院檢察署檢
    察官偵查聲請簡易判決處刑。
    理  由
一、訊據被告甲○○對於上開駕駛營業大貨車故障暫停路邊未豎立故障標誌，致告訴
    人即被害人丁○○、乙○○分別騎乘機車自後撞上營業大貨車而受有傷害之事實
    坦承不諱，核與告訴人丁○○、乙○○於警訊、偵審中指訴情節相符，並經證人
    即車禍發生後趕赴現場處理之臺北縣蘆洲分局蘆洲派出所警員丙○○到庭結證屬
    實（參見本院九十一年十月九日訊問筆錄），且有道路交通事故調查報告表一份
    及現場照片二十四幀附卷可稽，足認被告於車輛故障後，雖將車輛移置路旁停放
    ，但未豎立警告標誌，影響夜間行車安全，導致告訴人丁○○、乙○○二人先後
    因視線不清撞及其營業大貨車後方，其自有過失。又本件經送臺灣省臺北縣區車
    輛行車事故鑑定委員會鑑定結果，亦為同一之認定，有該委員會九十一年六月六
    日北鑑字第九一○四六八號函檢送之鑑定意見書一份附卷足憑。而告訴人丁○○
    、乙○○分別因此受有頭部外傷併合腦挫傷及蜘蛛網膜下腔出血、右肱骨骨折及
    頭部外傷併合急性硬膜下出血之傷害，亦有三軍總醫院九十年三月十三日診斷證
    明書、馬偕紀念醫院九十年三月十三日診字第三五九八號乙種診斷證明書各一份
    在卷可佐。按汽車發生故障不能行駛，應即設法移置於無礙交通之處，該故障車
    輛在未移置前或移置後均應豎立車輛故障標誌，道路交通安全規則第一百十二條
    第一項第十二款定有明文。被告駕駛營業大貨車自應注意上開規定，以避免危險
    之發生，且依當時情形及其智識、能力，並無不能注意之情事，竟疏未注意以致
    肇事，被告應負過失責任甚明，且告訴人丁○○、乙○○二人分別因本件事故而
    受傷，告訴人之受傷與被告之過失行為間，顯有相當因果關係。又告訴人丁○○
    、乙○○二人騎乘機車，均未注意車前狀況，以隨時採取必要之安全措施，以致
    肇事，前開臺灣省臺北縣區車輛行車事故鑑定委員會鑑定意見書亦同此認定，按
    駕駛人應注意車前狀況，並隨時採取必要之安全措施，道路交通安全規則第九十
    四條第三項定有明文，告訴人二人騎乘機車自亦應注意及此，以避免危險之發生
    ，且依當時情形又非不能注意，竟疏於注意以致肇事，告訴人對於本件事故之發
    生亦同有過失，故被告陳稱：告訴人二人與有過失，要難由其負全部賠償責任等
    語，尚非無據。綜上所陳，本件事證明確，被告犯行洵堪認定，應依法論科。
二、被告甲○○受雇於通豪通運有限公司，為該公司大貨車司機，以駕駛營業大貨車
    載運貨物為業，為從事運送駕駛業務之人，係職業駕駛人，其駕駛汽車違規未豎
    立故障警告標誌肇事，致人受傷，核其所為，係犯刑法第二百八十四條第二項前
    段之業務過失傷害罪。被告以一過失行為，侵害丁○○、乙○○二人之身體法益
    ，係一行為而觸犯數罪名，為同種想像競合犯，依刑法第五十五條之規定，應從
    重之業務過失傷害罪處斷。又被告前有事實欄所列前案經判處有期徒刑及執行完
    畢情形，此有臺灣高等法院被告全國刑案紀錄表、臺灣高等法院檢察署刑案紀錄
    簡覆表各一份在卷可按，其前受有期徒刑執行完畢，於五年以內再犯本件最重本
    刑為有期徒刑以上之罪，為累犯，應依刑法第四十七條之規定加重其刑。爰審酌
    被告之生活狀況、智識程度，其過失之程度、告訴人所受傷害之程度，及犯罪後
    尚能坦承犯行，態度良好，知所悔改，迄今尚未與被害人達成民事和解及被害人
    因而受傷，亦同有過失等一切情狀，量處如主文所示之刑，並諭知易科罰金之折
    算標準，以示懲儆。
據上論斷，應依刑事訴訟法第四百五十二條、第二百九十九條第一項前段，刑法第二
百八十四條第二項前段、第五十五條、第四十七條、第四十一條第一項前段，罰金罰
鍰提高標準條例第一條前段、第二條，判決如主文。
本案經檢察官簡靜玉到庭執行職務
中　　　華　　　民　　　國　　九十一　　年　　　十　　　月　　二十三　　日
                                  臺灣士林地方法院刑事第二庭
                                          法　官
右正本證明與原本無異。
如不服本判決，應於判決送達後十日內，向本院提出上訴狀。
                                          書記官
中　　華　　民　　國　　　八十　　　　年　　　　　　　月　　　　　　　日
